臺灣高雄地方法院民事判決　　　　 110年度雄小字第2648號
原　　　告　華南產物保險股份有限公司

法定代理人　陳文智　
訴訟代理人　蔡策宇　
複代理人　　李宜樵　
被　　　告　許竣明　

上列當事人間請求損害賠償事件，本院於民國110年10 月20日
言詞辯論終結，判決如下：　　
    主      文
被告應給付原告新臺幣壹萬貳仟伍佰貳拾捌元，及自民國一一０
年八月六日起至清償日止，按週年利率百分之五計算之利息。
原告其餘之訴駁回。
訴訟費用新臺幣壹仟元由被告負擔三分之一，餘由原告負擔。
本判決第一項得假執行。但被告以新臺幣壹萬貳仟伍佰貳拾捌元
供擔保後得免為假執行。
    事實及理由
一、原告主張：被告於民國109 年2 月6 日11時22分許，駕駛車
    牌號碼00-0000 之小貨車（下稱肇事車輛）行經高雄市苓雅
    區金門街與惠安街口，因未注意車前狀況及兩車之間隔，而
    擦撞由原告承保車體險、訴外人太灃投資股份有限公司所有
    由訴外人李金潔駕駛之車牌號碼000-0000之自用小客車（下
    稱系爭車輛），致系爭車輛右側身擦損，支出維修費用共計
    新臺幣（下同）31,210元（工資21,000元、塗裝費用10,320
    元，下稱系爭事故）。被告駕駛肇事車輛因過失加損害於原
    告承保之系爭車輛，自應負賠償責任，而原告已依保險契約
    如數賠付訴外人太灃投資股份有限公司，依保險法第53條第
    1 項取得代位權。爰依民法第184 條、第191 條之2 及保險
    法第53條第1 項提起本訴，並聲明：被告應給付原告31,320
    元，及自起訴狀繕本送達翌日起至清償日止，按週年利率5
    ％計算之利息。
二、被告則以：系爭車輛停放在禁止臨時停車之位置，且停放之
    位置已佔據馬路上，故系爭車輛應為系爭事故之肇事主因。
    另原告提出之修繕項目關於後保險桿、左後燈組及右後燈組
    部分，應與系爭事故無關，又葉子板烤漆也太貴等語置辯，
    並聲明：原告之訴駁回。
三、本院得心證之理由：
  ㈠按因故意或過失，不法侵害他人之權利者，負損害賠償責任
    ；汽車、機車或其他非依軌道行駛之動力車輛，在使用中加
    損害於他人者，駕駛人應賠償因此所生之損害；被保險人因
    保險人應負保險責任之損失發生，而對於第三人有損失賠償
    請求權者，保險人得於給付賠償金額後，代位行使被保險人
    對於第三人之請求權，民法第184 項第1 項前段、第191 條
    之2 前段及保險法第53條第1 項前段分別定有明文。查原告
    主張之事實，業據其提出高雄市政府警察局道路交通事故當
    事人登記聯單、汽車修理估價單、統一發票、系爭車輛車損
    照片、高雄市政府警察局道路交易事故初步分析研判表、系
    爭車輛行車執照、估價單、發票、原告之任意險汽車保險理
    賠申請書等件為證（本院卷第15至33頁），足見原告主張之
    事實確屬有據。原告既已依保險契約給付系爭車輛之修復費
    用，自得依上開法律規定代位行使對被告之損害賠償請求權
    。
  ㈡次按不法毀損他人之物者，被害人得請求賠償其物因毀損所
    減少之價額；負損害賠償責任，除法律另有規定或契約另有
    訂定外，應回復他方損害發生前之原狀，前項情形，債權人
    得請求支付回復原狀所必要之費用，以代回復原狀，民法第
    196 條、第213 條第1 項、第3 項分別定有明文。原告業已
    賠付系爭車輛修復費用31,320元，其中工資費用為21,000元
    、塗裝費用為10,320元，有原告提出之上開估價單、發票為
    證（本院卷第25至27頁），故無庸計算折舊，故系爭車輛之
    維修費用為15,150元，亦可認定。至被告辯稱後保險桿、左
    後燈組、右後燈組應與系爭事故無關云云。然查，原告所主
    張之修繕項目，有上述估價單可佐，且徵諸系爭車輛之撞擊
    位置，位於右側身接近後行李廂部位，概與前揭應拆裝檢查
    之部位相符，被告僅否認上述項目拆裝之必要性，未見舉證
    以實其說，難認被告之爭執可採。
  ㈢復按汽車行駛時，駕駛人應注意車前狀況及兩車並行之間隔
    ，並隨時採取必要之安全措施；駕駛人駕駛汽車，應遵守道
    路交通標誌、標線、號誌之指示；汽車駕駛人停車時，在禁
    止臨時停車處所停車，處600 元以上1,200 元以下罰鍰；紅
    實線設於路側，用以禁止臨時停車，道路交通安全規則第94
    條第3 項、第90條第1 項、道路交通管理處罰條例第56條第
    1 項第1 款、道路交通標誌標線號誌設置規則第149 條第1
    項第1 款第5 目分別定有明文。又損害之發生或擴大，被害
    人與有過失者，法院得減輕其賠償金額，或免除之；遲延之
    債務，以支付金錢為標的者，債權人得請求依法定利率計算
    之遲延利息；應付利息之債務，其利率未經約定，亦無法律
    可據者，週年利率為5 ％；給付無確定期限者，債務人於債
    權人得請求給付時，經其催告而未為給付，自受催告時起，
    負遲延責任。其經債權人起訴而送達訴狀，與催告有同一之
    效力，民法第217 條第1 項、第203 條、第233 條第1 項前
    段、第229 條第2 項亦分別定有明文。查：系爭事故係因被
    告駕駛肇事車輛疏未注意兩車之間隔，致其行經系爭車輛旁
    欲轉彎經過時，擦撞系爭車輛之右側車，而系爭車輛臨時停
    車位置繪設有紅實線標線，禁止臨時停車，有上開高雄市政
    府警察局道路交易事故初步分析研判表、現場照片存卷可憑
    ，足見被告對於防止損害之發生，顯未盡相當之注意，就系
    爭車輛損害之發生自有過失。又系爭車輛駕駛人李金潔，於
    禁止臨時停車之紅實線標線路段臨時停車，對於損害之發生
    亦與有過失。基於衡平原則及誠實信用原則，即有上開過失
    相抵法則之適用，原告應承擔李金潔之與有過失，本院審酌
    衡量被告與原告承擔過失之輕重，認被告應負40％過失責任
    ，原告應負60％過失責任。依此計算，原告就系爭車輛之維
    修費用所得請求損害賠償之金額為10,605元【計算式：31,
    320元×40％＝12,528元】。而原告起訴狀繕本已於110 年
    8 月5 日送達被告（本院卷第67頁），於110 年8 月6 日發
    生催告之效力，準此，原告請求結付自起訴狀繕本送達翌日
    即110 年8 月6 日起至清償日止，按週年利率5 ％計算之利
    息，於法並無不合，應予准許。
四、綜上所述，原告依據侵權行為及保險代位之法律關係，請求
    被告給付12,528元，及自110 年8 月6 日起至清償日止，按
    週年利率5 ％計算之利息範圍，為有理由，應予准許，逾此
    範圍之請求，為無理由，應予駁回。
五、本件係就民事訴訟法第436 條之8 適用小額訴訟程序所為被
    告敗訴之判決，依同法第436 條之20規定，應依職權宣告假
    執行，並依同法第436 條之23準用第436 條第2 項，適用同
    法第392 條第2 項規定，依職權宣告被告如預供擔保，得免
    為假執行。
六、又本件應適用小額訴訟程序，依民事訴訟法第436 條之19第
    1 項規定，法院為訴訟費用之裁判時，併確定訴訟費用額為
    1,000 元。另原告之雖一部有理由、一部無理由，是本院  
    認應依民事訴訟法第79條規定，酌量情形認由兩造負擔如主
    文第三項之訴訟費用。
中    華    民    國  110     年   10     月    29    日
                  高雄簡易庭    法   官 張茹棻 
以上正本係照原本作成。
民事訴訟法第436條之24第2項：對於本判決之上訴，非以違背法
令為理由，不得為之。 
如對本判決上訴，須於判決送達後20日內向本院提出上訴狀，並
須表明原判決所違背之法令及其具體內容與依訴訟資料可認為原
判決有違背法令之具體事實之上訴理由。（均須按他造當事人之
人數附繕本）。
中    華    民    國  110     年   10     月    29    日
                                書記官  黃振祐